【裁判字號】    97,上訴,2273
【裁判日期】    971203
【裁判案由】    違反毒品危害防制條例
【裁判全文】
臺灣高等法院臺中分院刑事判決        97年度上訴字第2273號
上  訴  人  臺灣彰化地方法院檢察署檢察官
被      告  乙○○
                    （現於臺灣臺中女子監獄執行中）
指定辯護人  本院公設辯護人甲○○
上列上訴人因被告違反毒品危害防制條例案件，不服臺灣彰化地
方法院97年度訴緝字第16號中華民國97年8月5日第一審判決（起
訴案號：臺灣彰化地方法院檢察署94年度偵字第6966號），提起
上訴，本院判決如下：
    主  文
原判決撤銷。
乙○○持有第二級毒品達一定數量，累犯，處有期徒刑肆年貳月
。扣案之甲基安非他命壹大包（鑑餘淨重玖佰陸拾柒點肆參公克
）、壹小包（鑑餘淨重壹點肆壹玖零公克）均沒收銷燬之，該貳
包毒品之外包裝均沒收。
    理  由
一、乙○○前曾於民國90年間因過失傷害案件，經法院判處有期
    徒刑3月確定，於92年4月14日執行完畢（原與90年間另犯毒
    品危害防制條例案件，經法院判處有期徒刑8月部分接續執
    行，本於92年11月26日縮刑期滿，翌日即同年月27日出獄，
    惟其所犯該毒品案件，嗣又與另犯偽造文書案經判處有期徒
    刑2年，定應執行刑為有期徒刑2年5月確定，並與另案施用
    毒品案件經法院判處有期徒刑1年6月確定部分接續執行，指
    揮書執行完畢日期為102年1月15日，現仍在監執行中，惟上
    開過失傷害案件仍已於92年4月14日執行完畢）。詎仍不知
    悔改，明知甲基安非他命係毒品危害防制條例第2條第2項第
    2款規定之第二級毒品安非他命之相類製品，禁止販賣、轉
    讓、施用及持有，竟於94年8月11日，在臺中市○○路與復
    興路口，向真實姓名年籍均不詳僅知綽號「阿川」之成年男
    子，以新臺幣（下同）35萬元之價格，購入甲基安非他命1
    大包（毛重約1012公克，淨重967.93公克）及1小包（毛重
    約1.7公克，淨重1.4612公克）後持有。嗣於94年8月14日上
    午6時15分許，乙○○攜帶前述購得之甲基安非他命，與不
    知情之友人陳棟成（另由檢察官為不起訴處分）一同前往彰
    化縣彰化市，行經彰化縣彰化市○○路與中華路口時，因形
    跡可疑為警攔檢盤查，而當場查獲，嗣並扣得前述甲基安非
    他命1大包（淨重967.93公克，取樣0.50公克鑑析用罄，餘
    淨重967.43公克）、1小包（淨重1.4612公克，取樣0.0422
    公克鑑析用罄，餘淨重1.4190公克）。
二、案經彰化縣警察局彰化分局報請臺灣臺中地方法院檢察署檢
    察官偵查起訴。
    理  由
一、證據能力部分：
  (一)按刑事訴訟法第159條之5規定，被告以外之人於審判外之陳
    述，雖不符刑事訴訟法第159條之1至同條之4之規定，而經
    當事人於審判程序同意作為證據，法院審酌該言詞陳述或書
    面陳述作成時之情況，認為適當者，亦得為證據。當事人、
    代理人或辯護人於法院調查證據時，知有第159條第1項不得
    為證據之情形，而未於言詞辯論終結前聲明異議者，視為有
    前項之同意。觀之上開規定之立法意旨，乃在於傳聞證據未
    經當事人之反對詰問予以核實，原則上先予排除。惟若當事
    人已放棄反對詰問權，於審判程序中表明同意該等傳聞證據
    可作為證據；或於言詞辯論終結前未聲明異議，基於尊重當
    事人對傳聞證據之處分權，及證據資料愈豐富，愈有助於真
    實發見之理念，且強化言詞辯論主義，使訴訟程序得以順暢
    進行，上開傳聞證據亦均具有證據能力。查本案下列引為證
    據之資料並未經檢察官、被告及其指定辯護人聲明異議，本
    院審酌上開證據資料製作時之情況，尚無違法不當及證明力
    明顯過低之瑕疵，亦認為以之作為證據應屬適當，揆諸前開
    規定，自均有證據能力。
  (二)又扣案之甲基安非他命及注射針筒、鏟管、吸食器、手機、
    筆記本等物，係以物件之存在及其呈現之狀態為證據資料，
    性質上非屬供述證據而無傳聞法則之適用。惟本案既係被告
    至警局製作筆錄時，其選任辯護人到場後，方由被告主動親
    自將皮包打開並起出甲基安非他命等物而為警查扣，非實施
    刑事訴訟程序之公務員因違背法定程序而取得，且與本案具
    有關聯性，亦有證據能力。
二、訊據被告乙○○坦承上開犯罪事實不諱，復有搜索扣押筆錄
    1份、扣押物品目錄表1份、監視錄影畫面翻拍照片4張、毒
    品照片1張等附卷（附於94年度毒偵字第4237號）可稽，查
    獲當日在其皮包內所起獲疑似甲基安非他命之白色顆粒1大
    包及1小包，經原審送請憲兵司令部刑事鑑識中心鑑驗結果
    ，認該2包均有甲基安非他命成分，1大包淨重967.93公克，
    取樣0.50公克（已鑑析用罄），餘967.43公克（淨重），另
    1 小包淨重1.4612公克，取樣0.0422公克（已鑑析用罄），
    餘淨重1.4190公克，有憲兵司令部刑事鑑識中心95年4月25
    日（95）安鑑字第00671號鑑驗通知書在卷可考（見原審95
    年度訴字第257號卷第40頁），足見被告自白確與事實相符
    ，而堪予採信。又上開甲基安非他命2包合計（去除包裝後
    之毒品重量）顯已逾淨重10公克以上，符合行政院發布施行
    之轉讓持有毒品加重其刑之數量標準第2條第1項第2款規定
    ，被告持有第二級毒品達一定數量罪，事證業臻明確，其犯
    行堪以認定。
三、查，被告行為後，刑法部分條文已於94年2月2日修正公布，
    並自95年7月1日起施行，其中：
  (一)修正後刑法第2條第1項規定，已將新舊法律適用之「從新從
    輕」原則，改採「從舊從輕」原則，而此規定僅係規範行為
    後法律變更所生新舊法律比較適用之準據法，並非實體刑罰
    法律，自不生行為後法律變更之比較適用之問題，應逕行適
    用新法第2條第1項之規定，為「從舊從輕」之比較。
  (二)毒品危害防制條例第11條第2項、第4項之持有第二級毒品達
    一定數量罪，定有罰金刑，然被告行為後，原刑法第33條第
    5款規定：「主刑之種類如下：.. 五、罰金：1元以上」，
    已於95年7月1日公布施行之刑法第33條第5款修正為：「主
    刑之種類如下：.. 五、罰金：新臺幣1千元以上，以百元計
    算之」。因此，比較上述修正前、後之刑罰法律，自以被告
    行為時之舊法即依修正前刑法第33條第5款規定，對被告為
    有利。
  (三)被告行為後，刑法第47條累犯之規定，業於94年2月2日修正
    公布，並於95年7月1日施行，修正後刑法第47條第1項限制
    以「故意」再犯者為限，方成立累犯，而本件被告之持有第
    二級毒品犯行本即屬「故意」再犯，故修法前後之規定，對
    本件被告累犯之認定，不生任何影響，即無有利或不利之情
    形，於刑法修正施行後法院為裁判時，無庸為新、舊法之比
    較。個案如有其他應依刑法第2條第1項之規定為新、舊法之
    比較情形時，依綜其全部罪刑之結果而為比較後，整體適用
    法律（最高法院97年度第2次刑事庭會議決議參照）。
  (四)於從事新舊法比較時應就罪刑有關之共犯、未遂犯、想像競
    合犯、牽連犯、連續犯、結合犯，以及累犯加重、自首減輕
    暨其他法定加減原因（如身分加減）與加減例等一切情形，
    綜其全部罪刑之結果而為比較（最高法院95年度第8次刑事
    庭會議決議參照）。至從刑附屬於主刑，除法律有特別規定
    者外，依主刑所適用之法律（此不涉及法律變更比較新舊法
    ），本案即適用修正前刑法第38條第1項第2款規定。
四、查扣案之甲基安非他命2包，其中1大包淨重967.93公克，另
    1小包淨重1.4612公克，2者毒品合計（去除包裝後之毒品重
    量）顯已逾淨重10公克以上，符合行政院發布施行之轉讓持
    有毒品加重其刑之數量標準第2條第1項第2款規定，被告持
    有扣案數量眾多之甲基安非他命，核係犯毒品危害防制條例
    第11條第2項、第4項之持有第二級毒品達一定數量罪，並依
    法加重其刑（屬刑法分則之法定刑加重，而另成獨立1罪）
    。公訴意旨雖認被告涉犯販賣第二級毒品罪嫌，此部分尚屬
    不能證明（詳下述七、），惟因此屬起訴事實之減縮，本院
    自無需變更起訴法條（最高法院88年度臺上字第5591號、92
    年度臺上字第1841號判決要旨參照）。又被告前曾於90年間
    因過失傷害案件，經法院判處有期徒刑3月確定，於92年4月
    14日執行完畢等節，有臺灣高等法院被告前案紀錄表1份在
    卷可按，其於前開有期徒刑執行完畢後，5年內故意再犯本
    案有期徒刑以上之罪，為累犯，依修正前刑法第47條規定加
    重其刑。
五、又被告自查獲後迭自警、偵訊、原審及本院審理期間，雖均
    供稱扣案之甲基安非他命係供己施用，並非販賣等語，且其
    自88年間即因施用第一級毒品案件經送觀察勒戒，認有繼續
    施用毒品之傾向，續聲請強制戒治獲准，於92年1月14日強
    制戒治執行完畢釋放，並經法院判處有期徒刑8月確定，復
    於94年8月14日因施用第一、二級毒品為警再度查獲，經原
    審法院判處有期徒刑1年、7月，定應執行刑為有期徒刑1 年
    6月，被告不服提起上訴，經本院判決駁回上訴，再經最高
    法院於95年3月23日駁回上訴而確定，有臺灣高等法院被告
    前案紀錄表、臺灣彰化地方法院94年度訴字第1650號、本院
    94年度上訴字第2415號、最高法院95年度臺上字第1546 號
    判決書各1份在卷可參，被告有長期施用毒品甲基安非他命
    、海洛因之惡習，固堪認定。惟觀被告於94年8月14日偵訊
    時供稱：「安非他命（應係甲基安非他命之誤，下均同）最
    後1次施用是在94年8月13日晚上11點，.. （1天用幾次？）
    不一定，差不多1、2次。.. （每次用的量是多少？）1公克
    的安非他命。」（見94年度毒偵字第4237號卷）；於94 年8
    月15日法院訊問時供稱：「（安非他命施用多少數量？）1
    顆。大約幾百元。」（見94年度聲羈字第372號卷第16頁）
    等語，被告每日施用甲基安非他命次數僅約1至2次，每次施
    用量約1公克（雖被告於原審供稱：甲基安非他命1天約用7
    、8次，用玻璃球，1天1錢等語【見原審97年度訴緝字第16
    號第51背至52頁】，於本院行準備程序時復供稱：1天施用
    沒有一定次數，..，半錢大概施用1、2天等語【見本院卷第
    37頁正背】，而與其前之供述有別。然觀被告於警、偵訊及
    原審法院為羈押前訊問時，尚未料及其遭檢察官以販賣毒品
    罪嫌提起公訴，所為供述內容較未慮及可能涉及刑責之嚴重
    性，迨至提起公訴後，被告已知所犯罪嫌重大而虛增其施用
    毒品次數及重量，免遭重判，非無可能。故仍以其偵訊及原
    審值班法官訊問時所為供述較與事實接近，而堪採信）。查
    獲當日被告皮包內有1小包甲基安非他命，另亦有1大包淨重
    達967.93公克之甲基安非他命，被告供稱扣案之甲基安非他
    命均係於94年8月11日向「阿川」購買，並已於同年13日晚
    上11時許施用完最後1次，怕家人發現故不敢將大包甲基安
    非他命放在家中，因而隨身攜帶，則被告如要在外施用，勢
    必分裝成小包施用較能掩人耳目，如要稍解其毒癮亦只需施
    用扣案之1小包甲基安非他命即足敷1天需求量，斷無可能拿
    出淨重達967.93公克之甲基安非他命1大包施用，益遭他人
    發覺報警查獲之風險。況且扣案甲基安非他命數量眾多，如
    單純供其一己施用，依其偵訊所供每日施用約1克或原審所
    供每日施用1錢，亦可施用多達967日、258日，顯非一般人
    單次或數次之施用份量，顯然被告持有扣案甲基安非他命，
    應係另基於其他目的而持有。而施毒者之持有毒品行為之所
    以為施用毒品之高度行為所吸收，乃因持有毒品之目的在於
    施用，且施用毒品前後必然有持有毒品行為，故該前後持有
    毒品之低度行為方為施用毒品之高度行為所吸收，不另論罪
    ，果持有毒品之行為不能認與其施用毒品行為有何關連，自
    亦無從認定係為施用毒品而持有，當不能認有何高低度行為
    之吸收關係至明。而被告因本次查獲行為，遭原審法院另判
    處其施用第一級、第二級毒品罪刑確定，然於查獲前，被告
    最後1次施用甲基安非他命時間係94年8月13日晚上11時許，
    而該次施用毒品前之持有行為已為該次施用行為所吸收，固
    不論罪，且已經原審法院94年度訴字第1650號判決書理由欄
    三、第2至4列「其為供己施用而於施用前持有.. （甲基）
    安非他命之低度行為，.. 為其施用之高度行為所吸收，..
    不另論罪」為相同認定，該案判決之持有行為本不及於94年
    8月13日晚上11時以後之持有行為，故本案被告於94年8月14
    日6時15分許為警查獲其持有扣案甲基安非他命之行為本不
    在該確定判決效力範圍內，自不受該案判決既判力所及。
六、原審判決疏未審酌上情，認被告販賣部分不能證明，而持有
    毒品已為前案施用毒品之確定判決效力所及，遽為被告無罪
    之諭知，自有未當。檢察官上訴意旨認原審為被告無罪判決
    ，係屬不當，為有理由，至另認被告應成立販賣甲基安非他
    命罪責，指摘原判決不當，則無可取（詳下述八、）。原判
    決既有可議之處，自應由本院予以撤銷改判。爰審酌被告明
    知持有毒品為法所不容，竟又持有前開甲基安非他命，於公
    開場合出入，數量之巨，倘又流入市面或轉讓他人，戕害人
    民身心，且嚴重危害社會治安，惟考以被告犯後尚直承持有
    行為等一切情狀，量處如主文第2項所示之刑。又本案被告
    雖係於96年4月24日之前所犯，惟其因於96年1月3日經原審
    法院發布通緝，於97年4月15日經警通緝到案，有臺灣彰化
    地方法院通緝書、臺中縣警察局清水分局通緝案件移送書、
    被告警詢筆錄各1份在卷（見95年度訴字第257號第101頁、
    97年度訴緝字第16號第2至5頁）可稽，依中華民國96年罪犯
    減刑條例第5條規定「本條例施行前，經通緝而未於中華民
    國96年12月31日以前自動歸案接受偵查、審判或執行者，不
    得依本條例減刑。」自不得減刑，附此敘明。查扣案之甲基
    安非他命1大包（鑑餘淨重967.4 3公克）、1小包（鑑餘淨
    重1.4190公克），均為違禁物，均依毒品危害防制條例第18
    條第1項前段規定諭知沒收銷燬之，至該2包毒品之外包裝，
    均係被告所有供持有毒品所用之物，依刑法第38 條第1項第
    2款規定宣告沒收之。至其餘扣案物品難認與被告持有第二
    級毒品有何關連，爰不予宣告沒收，附此敘明。
七、公訴意旨另略以：被告意圖營利，於94年8月11日，在臺中
    市○○路與復興路口，向某真實姓名年籍不詳、綽號「阿川
    」之男子，以35萬元之價格購入第二級毒品甲基安非他命10
    12公克，欲轉售予不詳之人施用，因認被告涉犯毒品危害防
    制條例第4條第2項之販賣第二級毒品罪嫌。
  (一)按犯罪事實應依證據認定之，無證據不得認定犯罪事實。又
    不能證明被告犯罪者，應諭知無罪之判決，刑事訴訟法第15
    4條第2項、第301條第1項分別定有明文。又認定不利於被告
    之事實，須依積極證據，苟積極證據不足為不利於被告事實
    之認定時，即應為有利於被告之認定，更不必有何有利之證
    據。另按事實之認定，應憑證據，如未能發現相當證據，或
    證據不足以證明，自不能以推測或擬制之方法，以為裁判基
    礎；又認定犯罪事實，所憑之證據，雖不以直接證據為限，
    間接證據亦包括在內，然無論直接或間接證據，其為訴訟上
    之證明，須於通常一般之人均不致於有所懷疑，而得確信其
    為真實之程度者，始得據之為有罪之認定，倘其證明尚未達
    到此一程度，而有合理性懷疑之存在時，即無從為有罪之認
    定，最高法院著有30年上字第816號、40年臺上字第86號、
    30年上字第1831號、76年臺上字第4986號等判例可資參照。
    又刑事訴訟法第161條已於91年2月8日修正公布，修正後同
    條第1項規定：檢察官就被告犯罪事實，應負舉證責任，並
    指出證明之方法。因此，檢察官對於起訴之犯罪事實，應負
    提出證據及說服之實質舉證責任。倘其所提出之證據，不足
    為被告有罪之積極證明，或其闡明之證明方法，無從說服法
    官以形成被告有罪之心證，基於無罪推定之原則，自應為被
    告無罪判決之諭知（最高法院92年臺上字第128號判例意旨
    參照）。
  (二)公訴人認被告涉犯販賣甲基安非他命罪嫌，無非係以被告購
    買毛重約1012公克之甲基安非他命之自白及扣案甲基安非他
    命重達1012公克等節為據。訊據被告固坦承於上開時地，持
    有上開甲基安非他命為警查獲之事實不諱，惟堅決否認有何
    販賣毒品甲基安非他命之犯行，辯稱：伊購買如此多之甲基
    安非他命，係為供己施用，1次購買較零星購買之價格便宜
    ，並非意圖販賣而販入，亦非有販賣甲基安非他命之犯行等
    語。
  (三)經查：
  1.被告於上開時地為警查獲其攜帶上開2包甲基安非他命，為
    其所不否認，復有扣案之2包甲基安非他命及相關證據可證
    ，已如前述。依本案事證客觀上固足證明被告持有上開甲基
    安非他命之事實，然行為人持有毒品之原因不一而足，或意
    圖販賣而販入；或欲與特定人進行毒品交易，尚未售出即被
    查獲；或購入毒品後始行起意販賣而持有；或欲轉讓他人；
    或單純為供己施用而持有；或受寄藏而持有，或僅單純持有
    ，本案被告究係基於何種原因持有上開甲基安非他命，自須
    有其他佐證，始足以論斷，被告是否確係意圖販賣而販入，
    尚難僅以其持有毒品之外觀及數量非微，遽認其必係基於意
    圖販賣而販入毒品甲基安非他命之犯行。
  2.依查獲當日在被告隨身攜帶之行動電話號碼0000000000號、
    0000000000號、0000000000號、0000000000號4線，雖有多
    通撥出及接聽電話紀錄，經檢察官飭警追查上開通話對象是
    否與被告有毒品交易情事（見94年度毒偵字第4237號卷、94
    年度偵字第6966號卷第37、38頁），經警方調閱上開門號通
    聯紀錄，發現其中有多支門號申設人，其等前科素行有毒品
    案通緝中、竊盜案、妨害風化案及無前科素行者，且多係居
    住於臺中縣市之人口，惟尚無積極證據可資佐證被告販毒事
    證等情，有彰化縣警察局彰化分局函所附偵查佐林文忠之職
    務報告書1份可按（見94年度偵字第6966號卷第52、53頁）
    ，足見依被告持有上開多支行動電話門號，亦無法證明被告
    於購入扣案甲基安非他命之初，即有販賣之意圖。
  3.又衡情被告若具有販賣之意圖，其持有眾多毒品時，理應隨
    身攜帶分裝袋、電子秤等通常販毒者具備之分裝器具，惟被
    告為警查獲之際，並未一併查獲其持有上開物品，此有搜索
    扣押筆錄及扣押物品目錄表各1份附卷可稽（見94年度毒偵
    字第4237號卷）（另雖扣有筆記本及記事本【見本院卷第3
    頁】，惟其上記載亦無法窺見與販毒案有何關連），是以由
    查獲之物品僅甲基安非他命，而未查獲其他販賣毒品所通常
    使用之物品，亦難自查扣物品認定被告有販賣甲基安非他命
    之意圖。
  4.況毒品交易之動機、標的數量，交付背後之緣由，乃因人因
    案而各異其趣，在論理上並無絕對之關連，不得僅因查獲毒
    品數量頗多，逕行排除其他有利被告之可能，推論被告即係
    意圖營利而販入該扣案之毒品。本件公訴人所舉上開證據，
    其證明力尚未達到通常一般之人均不致有所懷疑而得確信為
    被告確有販賣第二級毒品之程度，縱然被告之辯解或有疑義
    ，然亦不能據此率為被告涉有販賣毒品犯行之論斷，或逕推
    認被告於販入毒品後，另行起意販賣而持有之犯行，依罪疑
    為有利於被告之刑事訴訟原則，僅得認被告係持有上開扣案
    毒品，尚不得推認被告係販賣第二級毒品或意圖販賣而持有
    第二級毒品。綜上，尚不能證明被告有被訴販賣毒品甲基安
    非他命部分之犯行，惟因公訴意旨認被告所涉此部分犯行與
    前開經本院認定有罪之持有第二級毒品達一定數量罪間，有
    實質上一罪之關係，爰不另為無罪之諭知，附此敘明。
八、檢察官上訴意旨略以：被告於原審既供稱並無工作收入，
    又如何可能依其供述，靠先前賭博所贏得之錢用以購買為數
    不少之甲基安非他命；況被告於原審供稱其施用甲基安非他
    命每日7、8次，1日約施用1錢的份量，亦與被告於另案施用
    甲基安非他命案件中供述，頻率約每1、2日施用1次之頻率
    顯不相當，被告顯有於原審刻意虛增施用頻率，實難採信；
    被告持有扣案之甲基安非他命份量，已超逾一般吸毒者僅抽
    取微量吸食毒品之慣常型態，又超過人體每日所能承受毒品
    量值，要難認被告於原審供稱每日約施用甲基安非他命1 錢
    之辯詞為真；縱如被告所述，扣案甲基安非他命份量也需要
    花285.5日始能施用殆盡，且毒品私自藏放時間已久，受潮
    變質在所難免，將有損施用毒品欲達興奮、鎮靜之效果，且
    查緝毒品甚嚴，1次購買大量毒品，更增遭查獲後全部沒收
    之風險（見本院卷第8至9頁）；依照被告於羈押庭之訊問
    ，對於值班法官訊問是否有懷孕時，係回答有，且被告一直
    說想吐，很可能因為懷孕所致，事後檢驗雖無懷孕，惟被告
    可能誤認自己已懷孕，又豈有可能購買大量毒品施用，至於
    被告問題回答情況，聽起來也很正常，並不像有啼藥狀況，
    而且也是法官主動詢問吸毒情形，被告從來沒有說身體不舒
    服是要吸毒所致（見本院卷第40、48頁背）；被告確有意圖
    營利之目的而販入甲基安非他命甚明等語，指摘原判決不當
    。惟認定不利於被告之事實，須依積極證據，苟積極證據不
    足為不利於被告事實之認定時，即應為有利於被告之認定，
    更不必有何有利之證據，故被告否認犯罪事實所持之辯解，
    縱屬不能成立，仍非有積極證據，足以證明其犯罪行為時，
    不能據為有罪之認定。惟不能以被告購入扣案毒品數量頗多
    ，即遽行認定被告於購入甲基安非他命之際，即推認被告係
    基於意圖營利而販入，已如前述。又依被告於94年8月14日
    警詢時供稱：「購買毒品之金錢是我之前上班所賺存下來的
    」，於94年8月15日法院訊問時供稱：「每月收入2、3萬元
    ，平時生活花費不多，因都住家裡。」、「（錢如何來？）
    之前上班存的。」（見94年度聲羈字第372號卷第7背、19頁
    ），於原審97年7月22日審理時供稱：「因為剛好有錢，這
    次買35萬元，（收入來源？）之前上班的積蓄，加上先（前
    ）賭六合彩，贏了70萬元」（見原審97年度訴緝字第16號第
    52背），及於本院行準備程序時供稱：「（93、94年有固定
    工作？）93年在ＫＴＶ做服務生，1個月大概5、6萬元薪水
    ，約做到93年6月，之後就沒有工作，放在家裡的錢約有10
    幾萬元。」等語（見本院卷第37頁背），雖被告購買扣案甲
    基安非他命之際並無工作收入，然其供述先前已有存款加上
    簽賭六合彩所贏得彩金，被告並非毫無資力購買扣案之毒品
    。況且就毒品之保存情形而言，以臺灣氣候溫熱潮濕雖易導
    致品質不良，然各樣品之保存期限仍需視樣品之純度、雜質
    種類與水分含量，暨包裝形式及貯存狀況而定，毒品買入後
    縱使經相當期限，仍有堪供使用之效能，此可能性亦無法全
    然排除。另被告於94年8月14日6時15分許為警查獲，於94年
    8月15日零時15分法官訊問時出現發冷、想吐等身體不適之
    現象，於94年8月15日10時40分法官第2度訊問時仍然無法接
    受訊問，經值班法官飭警協助被告就醫，於94年8月15日18
    時許始能正常應訊，已如前述，被告供稱當時伊係因啼藥毒
    癮發作，身體不舒服，並沒有說伊懷孕等語（見本院卷第40
    頁、第47頁背），經當庭勘驗被告於94年8月15日10時40分
    訊問筆錄，被告聲音大多微弱聽不清楚，多半由值班法官訊
    問後再以覆誦方式訊問被告，惟被告聲音仍然多半聽不清楚
    ，且於值班法官覆誦被告答話內容時，亦不時出現「你吸毒
    量吸的多少？.. 蠻多的.. （法官跟法警說）這樣沒辦法，
    .. 吸毒吸得太多了」等內容，被告於訊問過程中僅約略答
    稱「吐膽汁」、「差不多（指有無比應訊前1日好一點）」
    、「1 顆（甲基安非他命）」、「想吐」等語，並未曾主動
    提及有懷孕，值班法官見整個庭訊過程被告身體處於極為不
    佳之情況下，末則訊以「妳是不是有懷孕呀？有沒有懷孕？
    」被告聲音仍然聽不清楚，之後法官再訊以「有沒有？有，
    那妳要小心啊！怎麼懷孕還吸毒呢？」等語，並載明於同日
    準備程序筆錄（見本院卷第46至48頁），可徵被告彼時庭訊
    自始至終均未曾主動提及其有懷孕，經檢驗結果亦確無懷孕
    之事實，被告所供即堪採信，檢察官認被告誤認已懷孕，不
    可能再購買大量毒品施用一情，亦屬無據。綜上所述各情，
    仍無法使本院形成被告販賣甲基安非他命之有罪心證。檢察
    官仍執上開情詞提起上訴，自無理由，應予駁回。
據上論結，依刑事訴訟法第369條第1項前段、第364條、第299條
第1項前段，毒品危害防制條例第11條第2項、第4項、第18條第1
項前段，刑法第2條第1項前段、第11條、（修正前）第47條、（
修正前）第38條第1項第2款，判決如主文。
本案經檢察官丙○○到庭執行職務。
中    華    民    國    97    年    12    月     3    日
            刑事第九庭    審判長法  官  江  德  千
                                法  官  康  應  龍
                                法  官  賴  妙  雲
檢察官得上訴。
被告不得上訴。
以上正本證明與原本無異。
如不服本判決應於收受送達後10日內向本院提出上訴書狀，其未
敘述上訴理由者，並得於提起上訴後10日內向本院補提理由書（
均須按他造當事人之人數附繕本）「切勿逕送上級法院」。
                                書記官  蘇  昭  文
中    華    民    國    97    年    12    月    3     日
（附錄論罪科刑法條）
毒品危害防制條例第11條第2項、第4項
第  11  條  持有第二級毒品者，處二年以下有期徒刑、拘役或
            新臺幣三萬元以下罰金。
            持有毒品達一定數量者，加重其刑至二分之一，其
            標準由行政院定之。


司法院資訊處製作；財團法人民間司法改革基金會備份。
